---
title: "Data Science 3. Hausaufgabe"
output:
  html_document:
    df_print: paged
---



```{r}
library(tidyverse)
library(arules)
library(arulesViz)
library(stringr)
```


```{r}
all <- read_csv("all.csv", 
    col_types = cols(`Book-Rating` = col_number()))
View(all)
```
Erstellen Sie eine Analyse, bei der nicht die Bücher, sondern die Autoren in den Transaktionen enthalten sind
```{r message=FALSE}
i <- split(all$`Book-Author`,all$`User-ID`)
txn <- as(i, "transactions")
basket_rules <- apriori(txn, parameter = list(sup = 0.0015, conf = 0.001, minlen=2, target="rules"))
```



```{r}
myRules_Direct <- as(basket_rules, "data.frame")
basket_rules_hi <- head(basket_rules, by ="lift",100)
head(myRules_Direct, 20)
```


```{r}
plot(basket_rules_hi, method="graph", main="Books")
#plot(basket_rules_hi, method="graph", main="Books", engine="interactive")
```
Fällt Ihnen etwas in der Datenqualität auf?
Häufig sind Autorennamen komplett in Großschreibung, während der gleiche Autor auch in Groß- und Kleinschreibung vorhanden ist. Es entstehen Beziehungen zwischen dem gleichen Autor in unterschiedlicher Schreibweise.
```{r}
all %>%
  select(`Book-Author`) %>%
  mutate(Author = ifelse(grepl("[A-Z]{2}", `Book-Author`), str_to_title(`Book-Author`),`Book-Author`)) 
```
```{r}
all <- all %>%
  mutate(`Book-Author`= ifelse(grepl("[A-Z]{2}", `Book-Author`), str_to_title(`Book-Author`),`Book-Author`)) 
```

```{r message=FALSE}
i <- split(all$`Book-Author`,all$`User-ID`)
txn <- as(i, "transactions")
basket_rules <- apriori(txn, parameter = list(sup = 0.0015, conf = 0.001, minlen=2, target="rules"))
basket_rules_hi <- head(basket_rules, by ="lift",100)
plot(basket_rules_hi, method="graph", main="Books")
```


Wie kann man nun noch sicherstellen, dass nur die Autoren weiterempfohlen werden, deren Bücher man auch (mehrheitlich) gut fand?
```{r}
Authors <- all %>%
  filter(`Book-Rating` > 0) %>%
  group_by(`Book-Author`) %>%
  mutate(num_ratings = n()) %>%
  filter(num_ratings > 5) %>%
  mutate(median_rating = median(`Book-Rating`)) %>%
  filter(median_rating > 5)
```

```{r message=FALSE}
i <- split(Authors$`Book-Author`, Authors$`User-ID`)
txn <- as(i, "transactions")
basket_rules <- apriori(txn, parameter = list(sup = 0.0015, conf = 0.001, minlen=2, target="rules"))
```
```{r}
myRules_Direct <- as(basket_rules, "data.frame")
basket_rules_hi <- head(basket_rules, by ="lift",100)
head(myRules_Direct, 20)
```
```{r}
plot(basket_rules_hi, method="graph", main="Books")
```
Welche anderen Features wären sinnvoll?
Eine Sortierung nach Genres oder Fiction/Non-Fiction wäre sinnvoll, damit man auch Vorlieben berücksichtigen kann, wenn Autoren in mehreren Genres schreiben.