---
title: "Data Science 3. Hausaufgabe"
output:
  html_document:
    df_print: paged
---



```{r}
library(tidyverse)
library(arules)
library(arulesViz)
library(stringr)
```


```{r}
all <- read_csv("all.csv", 
    col_types = cols(`Book-Rating` = col_number()))
View(all)
```
Erstellen Sie eine Analyse, bei der nicht die Bücher, sondern die Autoren in den Transaktionen enthalten sind
```{r message=FALSE}
Author=str_replace_all(all$`Book-Author`, "[^[:graph:]]", " ") #sonderzeichen entfernen
all$`Author` <- tolower(Author) #neue Spalte mit Autoren in kleinschreibung
i <- split(all$`Author`,all$`User-ID`)
txn <- as(i, "transactions")
basket_rules <- apriori(txn, parameter = list(sup = 0.0015, conf = 0.001, minlen=2, target="rules"))
```



```{r}
myRules_Direct <- as(basket_rules, "data.frame")
basket_rules_hi <- head(basket_rules, by ="lift",100)
head(myRules_Direct, 20)
```


```{r}
plot(basket_rules_hi, method="graph", main="Books")
plot(basket_rules_hi, method="graph", main="Books", engine="interactive")
```
Fällt Ihnen etwas in der Datenqualität auf?
Häufig sind Autorennamen komplett in Großschreibung, während der gleiche Autor auch in Groß- und Kleinschreibung vorhanden ist. Es entstehen Beziehungen zwischen dem gleichen Autor in unterschiedlicher Schreibweise.

Wie kann man nun noch sicherstellen, dass nur die Autoren weiterempfohlen werden, deren Bücher man auch (mehrheitlich) gut fand?
```{r}
all %>%
 group_by(`Author`) %>%
  filter(`Book-Rating` > 5) %>%
  summarise(AnzahlBewertungen = n()) 
```

Man müsste hierfür nicht nur Author und User-ID berücksichtigen, sondern auch die Book-Ratings die gut sind (also z.B. ab 5).
```{r message=FALSE}
i <- split(all$`Author`, all$`Book-Rating` > 5)
txn <- as(i, "transactions")
basket_rules <- apriori(txn, parameter = list(sup = 0.0015, conf = 0.001, minlen=2, target="rules"))
```
```{r}
myRules_Direct <- as(basket_rules, "data.frame")
basket_rules_hi <- head(basket_rules, by ="lift",100)
head(myRules_Direct, 20)
```
```{r}
plot(basket_rules_hi, method="graph", main="Books")
```
Welche anderen Features wären sinnvoll?
Eine Sortierung nach Genres oder Fiction/Non-Fiction wäre sinnvoll, damit man auch Vorlieben berücksichtigen kann, wenn Autoren in mehreren Genres schreiben.